【裁判字號】    99,上訴,2329
【裁判日期】    991217
【裁判案由】    違反槍砲彈藥刀械管制條例
【裁判全文】
臺灣高等法院臺中分院刑事判決        99年度上訴字第2329號
上  訴  人
即  被  告  陳玉瑞
上列上訴人因違反槍砲彈藥刀械管制條例案件，不服臺灣臺中地
方法院99年度訴字第1557號中華民國99年10月14日第一審判決（
起訴案號：臺灣臺中地方法院檢察署99年度偵字第4751號），提
起上訴，本院判決如下：
    主    文
上訴駁回。
    理    由
一、按依刑事訴訟法第350條、第361條、第362條、第367條規定
    ，不服地方法院之第一審判決而上訴者，須提出上訴書狀，
    並應敘述具體理由，為上訴必備之程式；其所提出之書狀未
    敘述上訴理由，或僅曾以言詞陳述上訴理由者，均應於上訴
    期間屆滿後20日內補提理由書於第一審法院。第一審法院經
    形式審查，認逾期未補提上訴理由者，應定期間先命補正；
    逾期未補正者，為上訴不合法律上之程式，應以裁定駁回。
    倘已提出上訴理由，但所提非屬具體理由者，則由第二審法
    院以上訴不合法律上之程式，判決駁回。而所謂具體理由，
    必係依據卷內既有訴訟資料或提出新事證，指摘或表明第一
    審判決有何採證認事、用法或量刑等足以影響判決本旨之不
    當或違法，而構成應予撤銷之具體事由，始克當之（例如：
    依憑證據法則具體指出所採證據何以不具證據能力，或依憑
    卷證資料，明確指出所為證據證明力之判斷如何違背經驗、
    論理法則）；倘僅泛言原判決認定事實錯誤、違背法令、量
    刑失之過重或輕縱，而未依上揭意旨指出具體事由，或形式
    上雖已指出具體事由，然該事由縱使屬實，亦不足以認為原
    判決有何不當或違法者（例如：對不具有調查必要性之證據
    ，法院未依聲請調查亦未說明理由，或援用證據不當，但除
    去該證據仍應為同一事實之認定），皆難謂係具體理由，俾
    與第二審上訴制度旨在請求第二審法院撤銷、變更第一審不
    當或違法之判決，以實現個案救濟之立法目的相契合，並節
    制濫行上訴（最高法院97年度台上字第892號刑事判決意旨
    參照）。
二、上訴人即被告陳玉瑞（下稱被告）不服原審判決提起上訴，
    其上訴理由略謂：(一)原審判決對於被告究竟如何不符刑法第
    59條之「在客觀上足以引起一般同情」要件，僅有重申法律
    規定；就被告如何不符該條「宣告法定低度刑期，猶嫌過重
    」之要件，則未見任何說明，有判決不備理由之違背法令事
    由。(二)被告持有槍彈數目均非龐大，此為量刑之參考，原審
    判決卻未加以考量，有判決不適用刑法第57條之違背法令事
    由。(三)被告持有槍彈期間並未在外犯案或是提供他人犯罪，
    原審判決卻稱「爰審酌被告寄藏上開改造手槍、子彈之行為
    ，對於社會治安及人民安居樂業之期待構成威脅，且被告寄
    藏及持有之期間非短，所生危害不容輕忽」等內容，顯係推
    測之詞；且原審判決後稱「其寄藏及持有改造手槍、子彈期
    間，尚無證據足以證明已從事其他不法用途」，先後說明不
    一，有判決理由矛盾之違背法令事由。(四)本件並無證據顯示
    被告有將所寄藏之改造手槍及子彈流出使用，則所稱前提己
    有疑義，怎可推出「將嚴重危害社會治安，對社會治安具有
    潛在之危害，亦不宜宣告緩刑」之結論，原審判決於此已有
    判決不備理由之違背法令事由。為此請求撤銷原審判決，惠
    予從輕量刑，並給予緩刑宣告，以勵自新云云。
三、經查：
  (一)被告因不服地方法院之第一審判決，而向原審法院具狀提出
    上訴狀、上訴理由狀，敘明上訴理由，依刑事訴訟法第361
    條第2項條文、立法修正理由及上開最高法院判決意旨，被
    告倘已提出上訴理由，但所提非屬具體理由者，由第二審法
    院以上訴不合法律上之程式，以判決駁回之。至於上訴理由
    是否具體，係屬第二審法院審查範圍，則不在命補正之列（
    參見法院辦理刑事訴訟案件應行注意事項第162點），合先
    敘明。
  (二)按「刑法上之酌量減輕，必於犯罪之情狀可憫恕時，始得為
    之，為刑法第59條所明定，至情節輕微僅可為法定刑內從輕
    科刑之標準，不得據為酌量減輕之理由」、「刑法第59條之
    酌量減輕其刑，必於犯罪之情狀，在客觀上足以引起一般同
    情，認為即予宣告法定低度刑期，猶嫌過重者，始有其適用
    。」最高法院28年上字第1064號、51年台上字第899 號判例
    可資參照。原審判決就被告不符刑法第59條酌量減輕刑之規
    定，已於判決理由中詳為說明「被告雖辯稱：伊有正當職業
    ，持有上開改造手槍、子彈是為防身之用，並非供犯罪使用
    等語，惟被告所犯前開罪名本係基於所寄藏、持有物品之危
    險考量而為之特別立法，自無徒以被告未曾持之供犯罪使用
    ，即謂其必有減刑餘地，免使過度斲傷規範威信，架空法定
    刑度而違反立法本旨，且依被告犯罪當時之情狀，在客觀上
    並不足以引起一般同情，自無適用刑法第59條之餘地。」經
    核並無不合，則被告犯罪之情狀既無顯可憫恕之處，自無科
    以最低度刑仍嫌過重之情形，原審判決上開理由之說明並無
    不當。
  (三)又刑法第74條第1 項關於緩刑宣告之規定，係以受2 年以下
    有期徒刑、拘役或罰金之宣告，而有該條項第1 、2 款所規
    定之情形之一，認以暫不執行為適當者為要件，是必符合前
    開規定，始得為緩刑之宣告。原審判決就被告不符刑法第74
    條第1 項緩刑宣告之要件，已詳述「被告於本案所寄藏之改
    造手槍及子彈皆具殺傷力，屬高度危險之違禁物品，一旦流
    出使用，將嚴重危害社會治安，對社會治安具有潛在之危害
    ，亦不宜宣告緩刑，且被告上開寄藏改造手槍之犯行為最輕
    法定本刑3 年以上有期徒刑之罪，其既無適用刑法第59 條
    減輕其刑之餘地，自與宣告緩刑必須受2 年以下有期徒刑之
    要件不合，併予敘明。」等理由，經核亦屬妥適。
  (四)按量刑輕重係屬事實審法院得依職權自由裁量之事項，茍已
    斟酌刑法第57條各款所列情狀而未逾法定刑度，即不得遽指
    為違法。原審判決就認定被告犯罪所憑之證據，已經詳細調
    查審酌，經核並無違背證據法則及論理法則，且被告對原審
    判決採用證據、認定事實及適用法律等節均不爭執，而原審
    判決理由已詳予載明「爰審酌被告寄藏上開改造手槍、子彈
    之行為，對於社會治安及人民安居樂業之期待構成威脅，且
    被告寄藏及持有之期間非短，所生危害不容輕忽；惟念被告
    犯後始終坦承犯行，知所悔悟，且其寄藏及持有改造手槍、
    子彈期間，尚無證據足以證明已從事其他不法用途；暨公訴
    人具體求刑有期徒刑5 年，併科罰金20萬元尚嫌過重」等情
    狀，對被告量處有期徒刑3 年2 月，併科罰金新臺幣5 萬元
    ，罰金如易服勞役，以新臺幣1 仟元折算1 日，經核亦屬妥
    適，並無過重或過輕之情形。
  (五)綜上所述，被告提起上訴，固具備形式上之理由，但並未提
    出新事證以供調查，亦未依據卷內之訴訟資料，指摘原審判
    決有何足以影響判決本旨之不當或違法，而構成應予撤銷之
    具體事由。被告徒憑己意漫指原審判決不當，尚不足以動搖
    原審判決認定犯罪事實及量刑之基礎，難認係具體理由，其
    上訴顯然違背法律上之程式，應予駁回，並不經言詞辯論為
    之。
據上論斷，應依刑事訴訟法第367 條前段、第372 條，判決如主
文。
中    華    民    國    99    年    12    月    17    日
            刑事第十一庭   審判長法  官   郭  同  奇
                                 法  官   許  冰  芬
                                 法  官   陳  慧  珊
以上正本證明與原本無異。
如不服本判決應於收受送達後十日內向本院提出上訴書狀，其未
敘述上訴之理由者，並得於提起上訴後十日內向本院補提理由書（
均須按他造當事人之人數附繕本）「切勿逕送上級法院」。
                                 書記官   洪  麗  華
中    華    民    國    99    年    12    月    21    日

司法院資訊處製作；財團法人民間司法改革基金會備份。
